【裁判字號】    89,交訴,53
【裁判日期】    890828
【裁判案由】    過失致死
【裁判全文】
臺灣宜蘭地方法院刑事判決                          八十九年度交訴字第五三號
    公  訴  人  臺灣宜蘭地方法院檢察署檢察官
    被      告  乙○○
右列被告因過失致死案件，經檢察官提起公訴（八十九年度偵字第一八八號），本院
判決如左：
    主  文
乙○○因過失致人於死，處有期徒刑柒月。
    事  實
一、乙○○於民國八十八年三月十七日晚間，騎乘車號ＬＥＬ－０一九號機車，沿宜
    蘭縣蘇澳鎮○○路由羅東往蘇澳方向行駛，於同日晚間九時四十分許，途經宜蘭
    縣蘇澳鎮○○路一五四號前時，本應注意行車速度應依標誌之規定不得超速，及
    汽車行駛時，駕駛人應注意車前狀況，並隨時採取必要之安全措施，而依現場道
    路旁有速限五十公里之標誌，當時天候為晴、夜間無照明、直路之道路形態、路
    面乾燥、無缺陷、無障礙物及視距良好等情形，並無不能注意之情事，竟疏未注
    意車前狀況並減速慢行，仍以超過時速五十公里限制之速度騎乘，致撞擊由對向
    車道提前左轉逆向斜行欲進入宜蘭縣蘇澳鎮福德西巷無重型機車駕駛執照之林清
    陽駕駛並搭載其妻甲○○○之車號ＧＸＭ－四一二號重型機車，造成林清陽受有
    頭部及胸腔挫裂傷併內出血，經送宜蘭縣羅東鎮博愛醫院急救，再轉診至臺北市
    榮民總醫院醫治，仍於八十八年三月二十九日下午四時許不治死亡。
二、案經甲○○○訴由宜蘭縣警察局蘇澳分局報由臺灣宜蘭地方法院檢察署檢察官相
    驗後偵查起訴。
    理  由
一、訊據被告乙○○對於前揭時地騎乘機車撞擊被害人林清陽所騎機車造成被害人死
    亡之事實固坦承不諱，惟否口否認涉犯過失致人於死之罪名，辯稱：我沒有過失
    ，是對方車子撞過來，他在左轉前就逆向行駛，我車速約在五十至六十公里之間
    云云。經查：右揭犯罪事實，業經告訴人甲○○○指訴：對方騎乘之機車速度很
    快，我丈夫因閃避不及而對撞在一起等語，並有道路交通事故調查報告表及現場
    照片在卷可稽；被害人因本件車禍致頭部及胸腔挫裂傷併內出血而死亡，亦經臺
    灣宜蘭地方法院檢察署檢察官督同法醫相驗屬實，製有勘驗筆錄、相驗屍體證明
    書、驗斷書各乙份在卷可憑。按行車速度應依標誌之規定不得超速。汽車行駛時
    ，駕駛人應注意車前狀況，並隨時採取必要之安全措施。道路交通安全規則第九
    十三條第一項、第九十四條第三項分別定有明文，被告駕車自應注意上開規定，
    而肇事現場路旁設有限速五十公里之交通標誌，此有檢察官於八十九年二月二十
    五日前往現場製作之勘驗筆錄所附之現場照片在卷可按，且依道路交通事故調查
    報告表顯示當時天候為晴、夜間無照明、直路之道路形態、路面乾燥、無缺陷、
    無障礙物及視距良好等情形，並無不能注意之情事，被告竟疏未注意車前狀況並
    減速慢行，仍以超過時速五十公里限制之速度騎乘，乃致撞擊無重型機車駕駛執
    照並逆向斜行之被害人騎乘之重型機車，造成被害人受有頭部及胸腔挫裂傷併內
    出血而死亡，其對於本件車禍肇事顯有過失，至臺灣省基宜區車輛行車事故鑑定
    委員會基宜鑑字第八八二一０號函之鑑定意見及臺灣省車輛行車事故覆議鑑定委
    員會府覆議字第八八０八０三號函之研議結論照原鑑定意見，雖認被害人無照駕
    駛重型機車駛越分向限制線提前左轉逆向斜行，為肇事原因，而被告駕駛重機車
    依遵行方向車道行駛，無肇事因素等語，惟查本件被告超速行駛且未注意車前狀
    況，已見前述，被害人雖有如鑑定意見所述之與有過失，然此僅係被告民事損害
    賠償責任之減輕或免除事由，仍無礙於被告過失之成立，鑑定意見漏未斟酌此點
    ，自屬未洽。被害人因本件車禍而死亡，被告之過失行為與被害人之死亡結果間
    有相當因果關係。本件事證明確，被告犯行洵堪認定。
二、核被告所為係犯刑法第二百七十六條第一項之過失致人於死罪。爰審酌被告之品
    行、本件車禍肇事之過失程度、否認犯行、尚未與告訴人達成和解及其肇事後之
    態度等一切情狀，量處如主文所示之刑。又被告核無自首之情形，此有宜蘭縣警
    察局蘇澳分局自首情形調查表附卷可參，併此敘明。
據上論斷，應依刑事訴訟法第二百九十九條第一項前段，刑法第二百七十六條第一項
，罰金罰鍰提高標準條例第一條前段，判決如主文。
本案經檢察官林吉泉到庭執行職務
中      華      民      國    八十九    年      八      月    二十八    日
                                  臺灣宜蘭地方法院刑事第二庭
                                          審判長  法  官
                                                  法  官
                                                  法  官
右正本證明與原本無異。
如不服本判決，應於判決送達後十日內，向本院提出上訴狀。
                                          書記官
中    華    民    國      八十        年              月              日


司法院資訊處製作；財團法人民間司法改革基金會備份。
